臺灣士林地方法院刑事判決　　　　　　　　　　　　　　九十年度重訴字第一一號
　　公　訴　人　台灣士林地方法院檢察署檢察官
　　被　　　告　丁○○
　　　　　　　　李文娟律師
右列被告因毒品危害防制條例等案件，經檢察官提起公訴（九十年度偵字第三二三六
、三二三七號），本院判決如左：
    主  文
丁○○共同未經許可持有手槍，累犯，處有期徒刑玖年，併科罰金新台幣伍拾萬元，
罰金如易服勞役，以罰金總額與陸個月之日數比例折算，褫奪公權伍年，如附表一所
示之物均沒收；又連續販賣第二級毒品，累犯，處有期徒刑捌年，如附表二所示之物
均沒收，其中附表二編號（一）（二）所示之物並銷燬，附表二編號（五）所示之財
物如全部或一部不能沒收時，以其財產抵償之；又持有第一級毒品，累犯，處有期徒
刑壹年陸月，如附表三所示之物沒收銷燬。應執行有期徒刑拾捌年，併科罰金新台幣
伍拾萬元，罰金如易服勞役，以罰金總額與陸個月之日數比例折算，褫奪公權伍年。
如附表一至附表三所示之物均沒收，其中附表二編號（一）（二）、附表三所示之物
並銷燬，附表二編號（五）所示之財物如全部或一部不能沒收時，以其財產抵償之。
被訴殺人未遂部分公訴不受理。
    事  實
一、丁○○素行不佳，曾於民國（下同）八十四年間因違反麻醉藥品管理條例案件，
    經台灣士林地方法院判處有期徒刑八月確定，於八十五年十一月五日執行完畢；
    又曾於八十五年間因違反麻醉藥品管理條例案件，經臺灣高等法院判處有期徒刑
    十月確定，於八十八年二月二十七日執行完畢；又曾於八十七年間因違反槍砲彈
    藥刀械管制條例案件，經臺灣高等法院判處有期徒刑八月，上訴最高法院後駁回
    上訴確定，接續前案執行，於八十八年五月間假釋，八十八年十月三日假釋期滿
    ，所餘刑期未經撤銷，其未執行之刑，即以已執行論。詎丁○○仍不知悔改，明
    知非經中央主管機關之許可，不得持有槍砲彈藥刀械管制條例第四條第一項所列
    之手槍及子彈，竟未經許可，與丙○○（檢察官另案偵查，現通緝中）基於共同
    之犯意聯絡，由丁○○出資新台幣（下同）四十五萬元、丙○○出資三十萬元，
    於八十九年十二月下旬某日，在台中市○○路附近向一姓名年藉不詳綽號「阿三
    」之成年男子以七十五萬元之代價買入並持有具殺傷力之制式巴西ＴＡＵＲＵＳ
    廠製六○六型口徑零點三五七吋之轉輪手槍一把（槍枝管制編號0000000
    000號，槍號ＱＦ五三八五四二，以下簡稱轉輪手槍）、子彈三十顆（制式口
    徑零點三五七吋及制式口徑零點三八吋子彈）、奧地利ＧＬＯＣＫ廠製一七Ｌ型
    口徑九ＭＭ之紅外線九○手槍一把（槍枝管制編號0000000000號，槍
    號ＮＡ九三九、含彈匣二只，以下簡稱九○手槍）及子彈一百顆（制式口徑九ｍ
    ｍ子彈），購得後藏放於丙○○台北市○○○路○段四十九巷四十弄四十二號三
    樓之住處內。
二、丁○○另基於販賣第二級毒品大麻及安非他命之概括犯意，於八十九年十二月間
    某日，向姓名年籍不詳綽號「阿寶」之成年男子分別以二萬元、五萬元之代價同
    時販入大麻二包（毛重五十六點四公克，淨重五十一公克）及安非他命二兩（即
    七十五公克），並以其所有之電子磅秤及夾鏈袋將安非他命分裝成數小包後，擬
    以每公克一千元之價格販賣安非他命。適因乙○○、戊○○二人均有施用毒品安
    非他命，乙○○得知丁○○有販賣毒品安非他命，分別於九十年二月二十日及同
    年月二十三日，由乙○○與丁○○連絡，約定每公克安非他命一千元，連續販賣
    毒品安非他命予乙○○，雙方並約定於台北縣三重市○○街與三重市○○街、自
    強路口等處交付安非他命，並由丁○○交付安非他命予前來取貨付款之戊○○，
    戊○○並於九十年二月二十三日交付現金一萬五千元予丁○○，作為其與乙○○
    共同購買安非他命之對價。
三、八十九年十月間，丙○○為擔保其先前與丁○○共同購買上開槍、彈時，由丁○○代墊之三十萬元價金，乃交付第一級毒品海洛因三十一包（毛重三百二十一點
    三九公克，淨重二百九十八點二公克）予丁○○持有之。
四、九十年一月二十一日凌晨二時三十分許，丁○○前往台北市○○○路○段四十九
    巷四十弄四二號三樓丙○○之住處，迄同日凌晨四時五十分許下樓欲離去之際，
    適有未著制服之員警甲○○上前盤查，丁○○因案通緝，乃速返身折回丙○○住
    處，甲○○速隨後追躡，丁○○為喝止甲○○追緝，竟基於傷害之犯意，持上開
    轉輪手槍射擊二發子彈，其中一發射中甲○○左小腿，另一發則彈射射中路人李
    佑良之臀部（傷害部分均未據告訴），丁○○伺機自丙○○住處後窗逃逸。嗣於
    九十年二月二十五日晚間七時三十分許，為警循線在台北縣三重市○○路○段七
    十一號三樓丁○○與女友林玫玲租處逮捕丁○○時，在其住處扣得如附表所示之
    上開轉輪手槍一把、子彈十八顆（送鑑制式口徑零點三五七吋九顆，制式口徑零
    點三八吋九顆，嗣經鑑驗試射擊發二顆）、九○手槍一把（含彈匣二只）、子彈
    六十七顆（制式口徑九ｍｍ子彈，嗣經鑑驗試射擊發三顆）、槍套一個、安非他
    命七包（毛重六十五點二三公克，淨重六十二點六二公克）、大麻二包（毛重五
    十六點四公克，淨重五十一公克）、海洛因三十一包（毛重三百二十一點三九公
    克，淨重二百九十八點二公克）、夾鏈袋一包、電子磅秤一個，與本案無關之專
    供施用安非他命吸食器工具一組、內含安非他命殘渣之夾鏈袋三個（二小一大）
    、十字弓箭頭八枚、現金四十六萬元、一萬一千元。
二、案經台北市政府警察局士林分局報告台灣士林地方法院檢察署檢察官偵查起訴。
    理  由
甲、有罪部分
壹、被訴槍砲彈藥刀械管制條例部分：
    被告丁○○於警訊、偵查及本院審理時均坦承於右揭時間、地點，購買並持有上
    開槍枝、子彈之事實，復有扣案之轉輪手槍一把、子彈十八顆（送鑑制式口徑零
    點三五七吋九顆，制式口徑零點三八吋九顆，嗣經鑑驗試射擊發二顆）、九○手
    槍一把（含彈匣二只）、子彈六十七顆（制式口徑九ｍｍ子彈，嗣經鑑驗試射擊
    發三顆）可憑；且扣案槍枝及子彈經送內政部警政署刑事警察局（下稱刑事警察
    局）以性能檢驗法、試射法及顯微鏡比對法鑑驗後，結果略以：「一、送驗手槍
    壹支（含彈匣貳個、槍枝管制編號0000000000號），認係奧地利ＧＬ
    ＯＣＫ廠製一七Ｌ型制式口徑九ｍｍ自動手槍，槍號為ＮＡ九三九，槍管內具陸
    條右旋來復線，機械性能良好，認具殺傷力。二、送驗轉輪手槍壹枝（槍枝管制
    編號00000000000號），認係巴西ＴＡＵＲＵＳ廠製六０六型口徑０
    點三五七吋轉輪手槍，槍號為ＱＦ五三八五四二，槍管內具伍條右旋來復線，機
    械性能良好，認具殺傷力。三、送驗子彈壹拾捌顆（試射貳顆），鑑驗情形如下
    ：１、玖顆，認均係制式口徑０點三五七吋轉輪手槍子彈，‧‧‧認均具殺傷力
    。２、玖顆，認均係制式口徑０點三八吋轉輪手槍子彈，‧‧‧認均具殺傷力。
    四、送驗子彈陸拾柒顆（試射參顆），認均係制式口徑九ｍｍ子彈，認均具殺傷
    力。」，有刑事警察局九十年三月七日刑鑑字第二九八四八號鑑驗通知書乙紙附
    卷可稽，且被告於九十年一月二十一日凌晨二時三十分許，在台北市○○○路○
    段四十九巷四十弄四二號三樓丙○○之住處樓梯口，持上開轉輪手槍射擊二發子
    彈，致在場之被害人甲○○、李佑良分別受有左小腿及臀部槍傷（詳如後「乙、
    公訴不受理部分」所述），且子彈擊發後之彈頭其中四顆經以比對顯微鏡比對法
    鑑驗結果，認係制式九ｍｍ之已擊發彈殼，另彈頭一顆認係已擊發之制式銅包衣
    彈頭碎片等情，亦有刑事警察局九十年二月五日刑鑑字第九六九六號、九十年三
    月二十八日刑鑑字第三七七八六號鑑驗通知書乙紙附卷為憑，上開子彈既經被告
    擊發，並造成被害人甲○○、李佑良受傷，足徵上開槍枝係具有殺傷力至明。是
    被告此部分之自白與事實相符，堪予採信，被告此部分犯行洵堪認定。
貳、被訴販賣第二級毒品部分：
一、訊據被告丁○○固坦承於八十九年十二月間向姓名年籍不詳綽號「阿寶」之成年
    男子購入安非他命並取得大麻之事實，惟矢口否認有何販賣第二級毒品之意圖及
    犯行，辯稱：安非他命係伊買來自行使用，部分安非他命則係乙○○、戊○○向
    伊借調，講好以後如果有再還伊，因為伊與他們有交情，另電子磅秤及夾鏈袋等
    物係伊怕自己一次吸太多會精神恍惚，才用來分裝安非他命以利自己使用之方便
    ，至於大麻是「阿寶」拿安非他命來賣時，問伊是否要一起買，伊有當場表示說
    伊沒有在用大麻，「阿寶」就說先放在伊那，過幾天他會過來拿，並非伊買來要
    販賣云云。然查：
（一）就意圖營利而販入大麻、安非他命部分：
  １、扣案煙草二包，經法務部調查局鑑定含有大麻成分，有該局九十年四月四日0
      0000000號鑑定通知書一紙在卷可稽；又扣案白色結晶體七包，經送刑
      事警察局鑑定後，確含第二級毒品甲基安非他命成分，有該局九十年四月十八
      日鑑字第二九八二八號鑑驗通知書一紙附卷可憑。
  ２、被告於如犯罪事實欄所示之時間、地點，向姓名年籍不詳綽號「阿寶」之成年
      男子分別以二萬元及五萬元一次購入上開大麻及安非他命之事實，業據被告於
      偵查及本院九十年十月二十五日初次訊問時坦認不諱。
  ３、被告雖為上開辯解，惟以：
  （１）被告於偵查中係供述：「（問：安非他命、大麻何來？何人所有？作何用？
        ）安非他命、大麻都是高雄綽號『阿寶』賣給我的，‧‧‧東西是我的，一
        部份安非他命自己吸食，一部份轉賣他人。大麻是要賣給他人。我分裝小包
        ，一小包約二到三公克，每包約三千到五千元。‧‧‧大麻尚未賣出。‧‧
        ‧」等語（見九十年度偵字第三二三六號偵卷，以下簡稱偵壹卷，第一一六
        頁、九十年三月十四日偵訊筆錄）；復就檢察官訊以：「扣案之大麻何來？
        作何用？」時，先供稱：「是『阿寶』賣給我的，打算自己留用。」旋即改
        稱：「打算賣給別人，但還沒賣。」等語（見偵壹卷第一四八頁、九十年四
        月二十四日偵訊筆錄）；後於本院審理時，經本院訊以：「你跟檢察官說大
        麻是阿寶賣給你，你打算自己用，後來又說你也想要賣，但還沒有賣，這是
        何意？」時，先稱：「我沒有賣，我不知道我為何會這樣講，」復改稱：「
        他（阿寶）當時拿來時，我有這個意思。」又改稱：「我要拿大麻來試用。
        」等語（見本院九十一年四月二十五日審理筆錄），足認被告於偵查中曾供
        稱其販入安非他命一部份係自己吸食、一部份係為轉賣他人施用，於偵查及
        本院最後審理時均曾明白供稱其取得大麻係欲販賣他人之用，大麻為「阿寶
        」所售予等情無訛。
  （２）再被告於本院訊問時即已自承：伊販入大麻後尚未吸食，以前並沒有用過大
        麻，伊僅施用一種毒品即安非他命等情明確（見本院九十年十一月一日、九
        十一年三月十四日訊問筆錄），而被告竟一次以高達二萬元之價格購入大麻
        二包合計五十一公克，核此數量甚多且價格不斐，顯見應係基於販賣大麻之
        目的而購入無訛，至於被告嗣辯稱係綽號「阿寶」之男子自行放置於伊處，
        此等辯詞與其先前所供出入甚大，且衡情，如此數量之大麻價值不斐，豈有
        將之任意置於他人處所之理，是其所辯與常情有違，不足採信。又被告同時
        購入安非他命二兩（即七十五公克），依其購入之數量，顯非僅供自己施用
        ，況其並陸續轉賣予乙○○及戊○○二人（詳如後述），為警查獲時扣案之
        部分安非他命並以夾鏈袋分裝成六小包、一大包，有卷附搜索扣押證明筆錄
        可稽。此外，復有被告所有之電子磅秤一個及夾鍊袋一包扣案可佐，足證其
        購買大麻及安非他命非僅供自己施用。被告辯稱其買入安非他命係自行使用
        ，上開電子秤及夾鏈袋等亦係自己分裝使用，因怕自己吸太多精神恍惚云云
        ，顯與常情有違。
  ４、綜上，被告於偵查中分別就其販入大麻、安非他命係供販賣他人之用之供述核
      與事實相符，應屬可採，至其事後翻異前供，所辯顯係飾卸之詞，不足採信。
      是被告販入上開大麻及安非他命時確具販賣意圖乙節，應堪認定。
（二）就販賣安非他命與乙○○、戊○○部分：
  １、被告於如犯罪事實欄所示之時間、地點，將安非他命交付與戊○○之事實，業
      據被告於警訊、偵查及本院審理時坦認不諱，核與證人乙○○、戊○○於警訊
      、偵查及本院審理中證述之情節大致相符。
  ２、被告以其係無償轉讓毒品予乙○○辯解，惟查：
  （１）被告於警訊、偵查中均坦承有於如犯罪事實欄所示之時間、地點，販賣安非
        他命與乙○○、戊○○之事實：
        此觀諸被告於警訊中經警詢以：「你於九十年二月二十日及二十三日十八時
        許在台北縣三重市○○路、五華街口及三重市○○路一家烤鴨店販賣安非他
        命與乙○○、戊○○二人？」，即明白答稱：「是的，該乙○○、戊○○確
        實向我拿過安非他命吸食沒錯。」等語（見偵壹卷第二十六頁、九十年三月
        十一日警訊筆錄），嗣於偵查中復供述：「（安非他命、大麻何來？何人所
        有？作何用？）‧‧‧一部份安非他命自己吸食，一部份轉賣他人。‧‧‧
        我在九十年二月二十三日下午用電話跟乙○○聯絡賣給他一包。我從九十年
        一月開始逃亡期間就開始賣給乙○○，並由戊○○出面取貨。都是在三重市
        ○○路跟力行路五華街等地。」等語（見偵壹卷一一六頁、九十年三月十四
        日偵訊筆錄）、「（賣何毒品給乙○○、戊○○？）是賣安非他命。」（見
        偵壹卷第一四七頁、九十年四月二十四日偵訊筆錄）「（除二月二十三日外
        ，尚有何時賣安非他命與林（指乙○○）、楊（指戊○○）二人？）還有一
        次在三重大智街，直接拿一小包約二公克的安非他命給乙○○，‧‧‧」（
        見偵壹卷第二五二頁、九十年六月十二日偵訊筆錄）等語甚明。
  （２）證人戊○○警詢時之證詞足認其與乙○○共同向被告拿取安非他命並非無償
        ：
        證人戊○○於警詢時陳稱：「（問：你今年二月二十三日約十八時三十分左
        右在三重市○○路與五華街口向阿長丁○○拿乙包安非他命是否有拿錢給阿
        長丁○○？）當時乙○○告訴我只要向阿長丁○○拿安非他命即可，錢乙○○會和丁○○算所以我沒有拿錢給丁○○。」「（你共向丁○○購買過多少
        次安非他命？）我共向丁○○拿過二次安非他命，一次是今年二月二十日另
        一次是今年二月二十三日，這二次均是乙○○要我幫他向丁○○拿安非他命
        ，但乙○○均沒拿錢給我交給丁○○，只告訴我他會和丁○○算帳。」等語
        （見偵壹卷第三十六頁，九十年三月七日警訊筆錄），足認定戊○○與乙○○向被告拿安非他命並非無償，而證人戊○○確曾於九十年二月二十三日向
        被告拿安非他命時交付被告現金一萬五千元等情，亦據證人乙○○於警訊中
        供承在卷（見偵壹卷第三十四頁），雖乙○○與戊○○於本院作證時改稱一
        萬五千元並非購買毒品之款項，然查渠等證詞與渠等甫於案發後於警詢中所
        證顯有出入，且被告與證人乙○○就證人戊○○於九十年二月二十三日向被
        告拿安非他命時交付被告之現金一萬五千元係基於何種債務關係之供述亦不
        一致，因證人乙○○於警詢時供稱：伊於九十年二月二十三日十八時左右接
        到丁○○打來電話，要向伊拿伊欠丁○○的錢，伊因此拿一萬五千元予戊○○，並要戊○○向丁○○拿安非他命時還錢給丁○○云云，乙○○復於本院
        審理時證稱：「（今年二月時，你跟丁○○有無債權債務關係？）沒有，但
        我曾經拿壹張八萬元的票跟他週轉現金，但退票，我事後有還給他五、六萬
        元，目前還欠他一、二萬元，時間約在去年十、十一月間。（這一萬五千元
        是否買安非他命的錢？）不是，是票款的錢，票還在丁○○家，他也還沒還
        給我。」云云（見本院九十年十二月四日訊問筆錄），始終否認該一萬五千
        元係其與戊○○向丁○○購買安非他命之對價。然本院質以被告與乙○○之
        間有無債權債務關係時，其先稱沒有；再經質以有無欠錢、還錢或是金錢往
        來，如有為何時的事情時，則分別陳稱：「他之前跟我借一萬五千元現金，
        但後來有還。」「去年，他說要付利息，他向我借，後來在今年元月還我了
        。」云云，足見被告與證人乙○○就證人戊○○於九十年二月二十三日向被
        告拿安非他命時交付被告之現金一萬五千元係基於何種債務關係之供述顯不
一致，足認證人乙○○事後改稱為還票款而交付一萬五千元予被告，應係迴
        護之詞，與事實相違，從而被告辯稱上開一萬五千元係票款債務乙節，尚屬
        無據，不足採信。
  （３）本案中被告二次交付安非他命與證人乙○○、戊○○之過程符合證人乙○○
        、戊○○平日共同購買毒品之方式：
      證人乙○○與戊○○平日共同購買毒品之方式：
        經警依法聲請並獲准核發之通訊監察書監聽證人乙○○之通話記錄發現，九
        十年二月四日二十一時八分乙○○以電話號碼0000000000號撥給
        0000000000號，乙○○與戊○○之以下對話：楊問：「喂，怎樣
        ？」林答：「阿寶啦」楊：「多少？」林：「三千，連袋０七，他已經到了
        。」楊：「我有看到他了。」，有0000000000乙○○通話記錄表
        乙份附卷可憑（見九十年度偵字第三二三七號偵查卷，以下簡稱偵貳卷），
        而證人戊○○於偵查中經檢察官詢及上開通聯記錄之內容時，亦證稱：「（
        與乙○○聯絡時電話中所稱之『連袋０七』係何指？）我是向阿寶買海洛因
        ，０七是指重量，我買來自己食用。」（見偵壹卷第二五一頁、九十年六月
        十二日偵訊筆錄）；復觀諸證人乙○○自承其吸食安非他命之大部分來源係
        向「阿國」購買，由證人戊○○取貨等情（見本院九十年十二月四日訊問筆
        錄第七頁），可得知證人乙○○與戊○○平日共同購買毒品之方式即為：由
        乙○○負責與賣主聯絡購買，再由戊○○出面向賣主拿貨無訛。
      被告於九十年二月二十三日交付安非他命與乙○○、戊○○之過程：
        經警依通訊監察書監聽乙○○之通話記錄發現，九十年二月二十三日十七時
        五十分許被告以電話號碼0000000000撥入0000000000
        號，被告與乙○○之以下對話：林：「那天一五那個拿一個來。」陳：「好
        啊。」林：「現在。」陳：「約要半小時左右。」林：「半小時，那我再過
        去。」陳：「去哪裡？」林：「那天你叫我去的那裡。」陳：「沒關係到時
        我去你那裡也沒關係。」林：「我在新莊的汽車旅館。」陳：「那太遠了，
        我沒去那裡，到時看哪裡我再打給你。」陳：「『１』就夠了嗎？」林：「
    『２』或『３』也沒關係。」；同日十八時十七分被告再以前揭號碼撥與乙○○，告知乙○○伊在三重市○○○○○路附近等；同日十八時三十八分許
        戊○○以0000000000號撥與乙○○，通知乙○○伊已抵達，並詢
        問與被告之聯絡方式；後被告再以前揭號碼撥給乙○○，被告與乙○○之對
        話如下：陳：「到自強路尾到上汽車慢車道。」林：「聰賢現在開我的車在
        那裡。」陳：「你要拿幾？」林：「二個，他帶那支0000000000
        那支，他已經到了，你再打。」，有上開通話紀錄乙份在卷（見偵貳卷第一
        三０、一三一頁），是被告於九十年二月二十三日交付安非他命與乙○○、
        戊○○之過程，係先由乙○○與被告聯絡表明購買安非他命之意，再由戊○○帶行動電話至約定地點附近，由被告以電話與戊○○直接聯繫確定地點後
        交貨。
      依上所述，由本案中二次交易均由乙○○與被告聯絡，再由戊○○向被告取
        貨之情節觀之，核與前述乙○○、戊○○平日共同購買毒品之方式均相同。
  （４）又被告確實於本案兩次交付安非他命前之九十年二月一日即曾與乙○○討論
        安非他命之價格，乙○○並曾抱怨價格上漲等情，由卷附員警依通訊監察書
        監聽被告之通話記錄中，明載九十年二月一日十四時二十九分被告以電話號
        碼0000000000號撥入0000000000號，乙○○與被告之
        以下對話：林問：「有『硬的』嗎？」陳答：「NO.NO.」，林：「有告訴我
        一下。」陳：「好，現在很欠。」林：「都漲價了。」陳：「我知道，但就
        是沒辦法。」（0000000000丁○○通話紀錄表一紙，偵貳卷第一
        二九頁）；以及被告於偵查中就檢察官詢及上開通聯記錄之內容時，答稱：
        「（電話中所指『硬的』係指何事？）指安非他命。（電話中所指，『１』
        或『２』或『３』係何指？）安非他命的公克。（價錢如何算法？）一公克
        一千元。（電話中所指『一五』係何指？）一點五公克。」等語（見偵壹卷
        第二五一頁、九十年六月十二日偵訊筆錄）堪可認定。
  （５）參以一般民眾普遍認知安非他命等毒品之非法交易，政府一向查禁嚴森，且
        重罰不寬貸，衡諸常情，倘非有利可圖，絕無平白甘冒被嚴查重罰高度風險
        之理。證人乙○○雖證稱其與被告係認識多年的朋友，然亦坦承與被告並未
        常常在一起或聯絡，不知被告以何維生，亦不知被告現任配偶之姓名（見本
        院九十年十二月四日訊問筆錄），顯見被告與乙○○、戊○○並非親故至交
        ，被告當無連續無償轉讓毒品予乙○○、戊○○之理。
  ３、綜上所述，本案被告二次交付安非他命之情節與證人乙○○、戊○○平日共同
      購買毒品之經過相同，再被告於本案兩次交付安非他命前亦曾與乙○○討論安
      非他命之價格，乙○○並曾抱怨價格上漲，而被告、證人乙○○前後就雙方債
      務關係供詞不一致，對該一萬五千元之供述歧異甚大，應認證人戊○○於九十
      年二月二十三日向被告拿取安非他命時交付被告之現金一萬五千元係證人乙○○、戊○○二人向被告購買安非他命之對價，即為被告販賣安非他命所得，是
      被告於警訊及偵查中分別就其於如犯罪事實欄所示之時間、地點，販賣安非他
      命與證人乙○○、戊○○二人之自白核與事實相符，應堪認定，其事後翻異前
      供，無非臨訟卸責之詞，不足採信。至於被告具狀聲請本院向誠泰銀行北三重
      分行調取所謂乙○○向其調現所交付之支票一紙，並聲請傳喚證人即被告之姐
      張陳美麗，以證明被告曾持乙○○所交付之支票向張陳美麗調現云云，惟依聲
      請狀所載該支票之發票日為「八十九年十月十三日」、面額為「八萬二千五百
      元」，此顯與證人乙○○於本院訊問時係證稱該紙支票是「十二月份到期、面
      額八萬元，我在十月份拿這張票去跟丁○○調現，他有扣掉二個月的利息，所
      以他給我七萬多元。」（見本院九十年十二月四日訊問筆錄）等情相異，且本
      案此部分事證已臻明確，核無再行調取該支票及傳喚證人之必要，附此敘明。
二、是被告意圖販賣第二級毒品，而販入大麻及安非他命，並連續二次販賣安非他命
    予乙○○、戊○○之犯行，事證明確，此部分之犯行洵堪認定，應予依法論科。
參、被訴持有第一級毒品部分：
    查被告於如犯罪事實欄所示之時間、地點，持有第一級毒品海洛因之事實，迭據
    被告丁○○於警詢、偵查及本院審理中坦認不諱，又扣案疑似海洛因之白粉三十
    一包，經送法務部調查局鑑定後，確含第一級毒品海洛因成分，驗餘淨重二百九
    十八點二公克，有該局九十年四月六日第00000000號鑑定通知書一紙在
    卷可稽，堪認被告此部分之自白，與事實相符，犯行洵堪認定。
肆、本件查獲情形係檢警據報發現被告與女友林玫玲藏匿於台北縣三重市○○路○段
    七十一號三樓租處，員警遂於九十年二月二十五日晚間七時三十分許，在上開租
    處圍捕，被告發現圍捕人員後，立即由三樓跳窗逃逸，經圍捕人員鳴槍示警無效
    後，遂開槍擊中被告左小腿、右胸各一槍後落網，並速送至醫院救治，員警鑑於
    被告先前有多次槍砲及麻藥前科，遭逮捕時為通緝犯，其租處可能放置有不明數
    量之槍彈及毒品，且該處是否有其他共犯亦未明瞭等情，足認為有人在內犯罪且
    情形急迫，即未持搜索票逕入其租處，當場扣得如附表所示之上開轉輪手槍一把
    、子彈十八顆（送鑑制式口徑零點三五七吋九顆，制式口徑零點三八吋九顆，嗣
    經鑑驗試射擊發二顆）、九○手槍一把（含彈匣二只）、子彈六十七顆（制式口
    徑九ｍｍ子彈，嗣經鑑驗試射擊發三顆）、槍套一個、安非他命七包（毛重六十
    五點二三公克，淨重六十二點六二公克）、大麻二包（毛重五十六點四公克，淨
    重五十一公克）、海洛因三十一包（毛重三百二十一點三九公克，淨重二百九十
    八點二公克）、夾鏈袋一包、夾鏈袋三個（二小一大）、電子磅秤一個，與本案
    無關之專供施用安非他命吸食器工具一組、十字弓箭頭八枚、現金四十六萬元、
    一萬一千元等，經核屬九十年一月十二日修正公布刑事訴訟法第一百三十一條第
    一項第三款緊急搜索之情狀。司法警察雖依同條第三項規定於執行當日即陳報臺
    灣士林地方法院檢察署檢察官，有搜索扣押證明筆錄上檢察官之署名及日期可稽
    （見偵貳卷第二頁背面），然疏未於執行後三日即九十年二月二十八日內陳報法
    院，此時應深究者為：承辦司法警察基於前揭程序上瑕疵之緊急搜索而扣押之證
    物是否具有證據能力？按違反法定程序取得之證據，應否予以排除，必須考量容
    許其作為認定事實之依據，是否有害於公平正義。倘依憲法所揭示之基本精神，
    就個案違反法定程序情節、犯罪所生危害等事項綜合考量結果，認以容許其作為
    認定事實之依據，始符合審判之公平正義，而不予排除，自不能指為違法。本院
    考量：承辦司法警察已依法於搜索當日陳報臺灣士林地方法院檢察署檢察官，衡
    情其未陳報法院應係疏忽，非惡意、恣意之違法取證；被告當時涉犯持有槍彈、
    毒品、殺人未遂等罪嫌，復有槍砲彈藥刀械管制條例、麻藥等多項前科紀錄；且
    查獲之海洛因、大麻及安非他命數量甚多，價格不斐，為政府公告查禁之違禁物
    ，權衡被告涉犯多項重罪，危害社會安全至鉅，而承辦司法警察違法之程度尚屬
    輕微等情，應認於本案中，國家之追訴利益優於被告之個人利益，容認扣押之安
    非他命等物具證據能力，符合比例原則，應甚明瞭，附此說明。
伍、查海洛因為第一級毒品，安非他命、大麻為第二級毒品，毒品危害防制條例第二
    條第一項第一款、第二款分別定有明文。又販賣毒品罪係指意圖販賣而販入或賣
    出之行為而言，其販入或賣出之行為，不必二者兼備，有一即屬成立，最高法院
    六十八年台上字第六０六號著有判例，是若以販賣之意圖而販入毒品，雖出售行
    為尚未交付，仍應以販賣罪論。故核被告持有上開手槍、子彈之行為，係犯槍砲
    彈藥刀械管制條例第七條第四項無故持有手槍罪、第十二條第四項無故持有子彈
    罪，被告意圖販賣而販入第二級毒品安非他命、大麻及二次販出安非他命之行為
    ，係犯毒品危害防制條例第四條第二項之販賣第二級毒品罪，被告持有第一級毒
    品海洛因之行為，係犯同條例第十一條第一項之持有第一級毒品罪。被告與丙○○間就未經許可持有槍、彈之行為，有犯意之聯絡及行為之分擔，皆為共同正犯
    。又被告一持有行為同時觸犯槍砲彈藥刀械管制條例第七條第四項無故持有手槍
    罪及第十二條第四項無故持有子彈罪，為想像競合犯，應依刑法第五十五條之規
    定，從一重之槍砲彈藥刀械管條例第七條第四項無故持有手槍罪處斷。另被告持
    有安非他命、大麻之低度行為，為販賣之高度行為所吸收，不另論罪。被告先後
    多次販賣第二級毒品之犯行，時間緊接，構成要件相同，顯係基於概括犯意反覆
    為之，為連續犯，應依刑法第五十六條之規定以一罪論，並加重其刑（無期徒刑
    部分不予加重）。又被告所犯上開三罪間，犯意各別，行為互殊，應分論並罰。
    再被告曾於八十四年間因違反麻醉藥品管理條例案件，經台灣士林地方法院判處
    有期徒刑八月確定，於八十五年十一月五日執行完畢；又曾於八十五年間因違反
    麻醉藥品管理條例案件，經臺灣高等法院判處有期徒刑十月確定，於八十八年二
    月二十七日執行完畢；又曾於八十七年間因違反槍砲彈藥刀械管制條例案件，經
    臺灣高等法院判處有期徒刑八月，上訴最高法院後駁回上訴確定，接續前案執行
    ，於八十八年五月間假釋，於八十八年十月三日假釋期滿，所餘刑期未經撤銷，
    其未執行之刑，以已執行論，有台灣士林地方法院檢察署刑案資料查註紀錄表、
    台灣高等法院被告全國前案紀錄表各乙份在卷可考，其前受有期徒刑執行完畢後
    ，於五年以內再犯有期徒刑以上之本罪，為累犯，應依刑法第四十七條之規定，
    加重其刑（連續販賣第二級毒品部分遞加重之，惟販賣第二級毒品部分，因無期
    徒刑不得加重，僅就有期徒刑部分遞加重其刑）。爰審酌被告素行不佳，有多項
    前科紀錄，持有具有殺傷力之制式手槍、子彈，對社會治安造成潛在之威脅，嗣
    並持槍傷人（詳如乙、公訴不受理部分所述）；販賣安非他命及大麻，危害他人
    健康，持有海洛因之數量龐大，並參酌其犯罪次數，及其品行、生活狀況、犯罪
    之動機、目的、手段，與犯罪後之態度普通等一切情狀，量處如主文所示之刑，
    就罰金刑部分諭知易服勞役之折算標準，並合併定其應執行刑。末依被告犯罪之
    性質，就無故持有槍枝部分，認有褫奪公權之必要，併宣告褫奪公權五年。
三、又槍砲彈藥刀械管制條例於九十年十一月十四日修正公布，業經刪除同條例第十
    九條刑之執行完畢或赦免後，令入勞動場所強制工作之規定，附此敘明。
四、沒收：
（一）被訴槍砲彈藥刀械管制條例部分：
      扣案之轉輪手槍一把（槍枝管制編號0000000000號，槍號ＱＦ五三
      八五四二號、九○手槍一把（槍枝管制編號0000000000號，槍號Ｎ
      Ａ九三九、含彈匣二只）、扣案子彈十八顆（制式口徑０點三五七吋轉輪手槍
      子彈九顆，制式口徑０點三八吋轉輪手槍子彈九顆，送鑑擊發二顆）、扣案子
      彈六十四顆（制式口徑九ｍｍ子彈，送鑑擊發三顆），經鑑驗試射後共餘八十
      顆，均係違禁物，皆應依刑法第三十八條第一項第一款之規定宣告沒收，而鑑
      定時經試射之子彈五顆，因已不具殺傷力，失其為槍砲彈藥刀械管制條例所管
      制之彈藥性質，已非為違禁物，爰不為沒收之諭知；扣案之槍套一個，係放置
      上開九０手槍之配備，為被告所有，業據被告自承在卷（見偵壹卷第一一八頁
      、九十年三月十四日偵訊筆錄），且係供犯罪所用之物，應依刑法第三十八條
      第一項第二款之規定沒收之。
（二）被訴販賣第二級毒品部分：
      扣案之安非他命七包（毛重六十五點二三公克、驗餘淨重六十二點三八公克）
      、大麻二包（毛重五十六點零一公克、淨重五十一點一九公克），為查獲之第
      二級毒品，應依毒品危害防制條例第十八條第一項前段規定，諭知沒收銷燬。
      扣案夾鏈帶一包及電子磅秤一個係被告所有供分裝安非他命之用，為被告自承
      （見本院九十一年四月二十五日審理筆錄），且被告以前揭夾鏈袋及電子磅秤
      分裝安非他命供販賣，誠如前述，為供犯罪所用之物，均應依刑法第三十八條
      第一項第二款之規定宣告沒收。被告販賣安非他命予乙○○、戊○○所得之財
      物一萬五千元雖未經扣案，應依毒品危害防制條例第十九條第一項規定宣告沒
      收，如全部或一部不能沒收時，以其財產抵償之。又扣案之現金四十六萬元、
      一萬一千元，固據被告陳述其中四十萬元係其女友所有，餘皆為其販賣安非他
      命之所得之財物等語（偵壹卷第二十三頁背面、第一一八頁背面），惟此部分
      除被告之自白外，尚無其他證據堪認其陳述為真，是就此自白販賣毒品所得之
      金額，爰不諭知沒收。另被告自白四十萬元係其女友所有，且無證據證明為被
      告販賣毒品所得之物，均不併予宣告沒收。
（三）被訴持有第一級毒品部分：
      扣案之海洛因三十一包（驗餘毛重三百二十一點三九公克、淨重二百九十八點
      二公克），為查獲之第一級毒品，應依毒品危害防制條例第十八條第一項前段
      規定沒收銷燬之。另扣案疑似海洛因之白粉一包（毛重五十六點三公克、淨重
      五十五點零九公克）及膠囊六顆（毛重二點九九公克、淨重二點四八公克）經
      檢驗結果均無毒品反應（有法務部調查局前揭鑑定通知書附卷），自不諭知沒
      收銷燬。
（四）其他：
      扣案之疑似槍枝零件一個，係打火機之零件；十字弓箭頭八枚係被告在跳蚤市
      場購買、未作何使用；又專供施用安非他命之器具一組、夾鏈袋三個（二小一
      大）係被告所有，均為被告自承在卷（見本院九十一年四月二十五日審判筆錄
      ），然與本案未經許可持有槍彈、販賣毒品等均無關，爰不諭知沒收。使用過
      夾鏈袋九個，被告否認係其所有，且亦查無證據證明為被告所有且供其販賣毒
      品所得或所用之物，均不併予宣告沒收。
乙、公訴不受理部分
一、公訴意旨另以：九十年一月二十一日凌晨二時三十分許，被告丁○○前往丙○○
    位在台北市○○○路○段四十九巷四十弄四二號三樓之住處（下稱本案槍擊現場
    ），於凌晨四時五十分許下樓欲離去之際，適有未著制服之員警甲○○上前盤查
    ，陳某返身逃上樓之際，竟萌殺人之犯意，持上開轉輪手槍朝甲○○開槍射擊二
    發子彈，其中一發射中甲○○左小腿，另一發則射中路人李佑良之臀部，嗣經送
    醫急救後，始倖免於難，而陳某則自丙○○住處後窗逃逸，因認被告涉有殺人未
    遂罪嫌云云。
二、按殺人罪之成立，須於實施殺害時，即具有使其喪失生命之故意，倘缺乏此種故
    意，要難遽以殺人未遂論處。最高法院四十八年台上字第三三號判例可資參照。
    又殺人未遂與傷害之區別，應以加害人有無殺意為斷；被害人受傷處所是否為致
    命部位，及傷痕多寡，輕重如何，僅足供認定有無殺意之參考，究不能據為區別
    殺人未遂與傷害之絕對標準，復經最高法院迭著判例揭明此旨。
三、查本件公訴人起訴被告丁○○殺人未遂，係以被告購買火力強大之制式手槍、曾
    經試射結果滿意；本案槍擊現場狹小，被告往下開槍，隨時都可能打到樓下之人
    致命，應可預見結果之發生，若如被告所述伊係朝牆壁打，牆壁應該會留有痕跡
    等，顯見被告具有殺人之不確定故意為其論據。訊據被告丁○○堅詞否認有何殺
    人未遂之犯行，辯稱：伊當時一時情急，不是真的要開槍，伊係朝地上開槍，第
    一槍向左打打在二樓平台，開槍只是要嚇唬、攔阻他，不讓他追過來等語。經查
    ：
（一）經本院於九十一年三月十四日至本案槍擊現場勘驗，本案槍擊現場為一棟三樓
      建物，樓梯是一條通，可直達二、三樓，樓梯陰暗，無照明設備，樓梯寬度八
      十九公分，有勘驗筆錄、照片三張附卷可稽；又證人即受槍擊之警員甲○○亦
      證稱當時光線暗暗的，人影看得到等語（見本院九十年十一月十五日訊問筆錄
      ）；是本案槍擊現場之樓梯空間狹小且無照明，外部夜間自然光，以案發時間
      係凌晨四時五十分許，自被告所在之三樓平台下望樓梯口，內暗外明，視線由
      內朝向樓梯口處，極易辨明，是當被害人甲○○追躡至該樓梯口時，被害人之
      身影應占去大部分樓梯入口處，且被告由內朝外之視線易辨，被告當時若果真
      具有殺人之故意，以其連續擊發二彈，欲擊中被害人身形較大且較明顯之軀幹
      部位（如胸、腹），並致該等部位成傷乃係易事，然而被告並未為此舉，且被
      害人甲○○僅左腳中彈（見偵壹卷第一七六頁、九十年五月十五日偵訊筆錄）
      ，且衡諸上開部位於人體所扮演之功能與性質，並無致死之虞，益徵被告於案
      發時，主觀上並無使被害人死亡之故意，故未朝被害人直接射擊，非無合理之
      懷疑。
（二）再經證人甲○○具結證稱：「（你何處被打中？）他從樓上開槍，我看到火花
      ，有打到樓梯，有碎石子，感覺腳上麻麻的，也看到血。‧‧‧（你看到槍的
      火光是打在你身體的何處？）我聽到槍聲時，看到火光一線從樓上打下來，霹
      霹啪啪，我想應該有打到樓梯，我的腳是被子彈貫穿，但腳板被石頭刮傷。」
      等語明確（見本院九十年十一月十五日訊問筆錄），核與被告所辯係朝地上開
      槍等語亦相符合。另遭子彈擊中之被害人李祐良供承，是日晚上伊與綽號「芭
      樂」之男子相約在台北市○○○路○段四十九巷四十弄碰面，因不熟悉該處，
      乃四處尋找，碰巧遇見槍擊案，在現場遭流彈擊中骨盆關節處（偵壹卷第四十
      五頁背面、第四十六頁），是被害人李祐良受傷，並非被告持槍故意射擊所致
      ，而係遭流彈波及，是尚難遽認被告連續擊發二槍，有殺人之決意。
（三）又本件槍擊案發生後承辦員警疏未及時保全本案槍擊現場並實施現場彈孔、彈
      殼散落處等犯罪跡證之採集並繪製成現場位置圖等措置，以致卷內資料中並無
      彈孔、彈殼散落處之相對位置圖可參，雖本院於九十一年三月十四日至本案槍
      擊現場勘驗時，樓梯間左側牆壁看不到彈孔痕跡，二樓平台處無法判斷彈孔痕
      跡，有前揭勘驗筆錄在案，然本案發生後迄本院至現場勘驗時已逾一年一月餘
      ，槍擊現場樓梯間之牆壁、平台痕跡是否仍能維持案發當時之原狀，尚有疑義
      ，以致無從證實被告所稱伊第一槍係朝左邊打，打在二樓平台之辯詞是否屬實
      ，依罪疑唯輕原則，尚不得憑本院當日勘驗未見彈孔痕跡乙節，遽為不利於被
      告之認定。
（四）況且被告於本院訊問時經本院訊以：「嚇唬他為何開兩發？」時，答稱：「我
      叫他（即甲○○）不要再追過來了，再過來我就要開槍，開了第一槍他轉身，
      我就開了第二槍。」等語（見本院九十一年三月十四日訊問筆錄）；證人甲○○亦到庭證稱：「（他開槍時，有無說要給你死？）沒有，但他有講一句話，
      意思好像是叫我不要再追了。」等語無訛（見本院九十年十一月十五日訊問筆
      錄），且上開轉輪手槍係被告自丙○○住處下來時即已藏置身上，並非遭人追
      躡時始返回丙○○住處拿取，以及被告與被害人甲○○素昧平生並無怨隙，而
      案發時甲○○未著制服，被告當時並無殺警逃緝之必要等情以觀，足徵被告因
      案通緝，行蹤隱匿，對四周環境之風吹草動、人員出入較為警覺，當發現遭人
      追躡時，乃情急開槍以求脫身，應無致被害人於死之故意，而僅意在使被害人
      甲○○受傷以求自保，而僅具傷害犯意甚明。
（五）綜上所述，被告主觀上應無殺人之「直接」或「未必」故意，客觀上亦難認有
      何殺人之行為，尚與殺人罪構成要件未合，自無從繩以殺人未遂之罪名，公訴
      人認被告涉有殺人未遂犯行云云，即有違誤。
四、按告訴乃論之罪，未經告訴，應諭知不受理之判決，刑事訴訟法第三百零三條第
    三款定有明文。本院既認已定被告所為於前揭時、地槍擊被害人甲○○之行為係
    犯刑法第二百七十七條第一項之故意傷害罪，俱如前述，依同法第二百八十七條
    前段規定屬告訴乃論之罪，是本件未經被害人甲○○及李佑良告訴，依法應諭知
    不受理之判決。
據上論斷，應依刑事訴訟法第二百九十九條第一項前段、第三百零三條第三款，槍砲
彈藥刀械管制條例第七條第四項、第十二條第四項，毒品危害防制條例第四條第二項
、第十一條第一項、第十八條第一項前段、第十九條第一項，刑法第十一條、第二十
八條、第五十六條、第五十五條、第四十七條、第五十一條第五款、第四十二條第三
項、第三十七條第二項、第三十八條第一項第一款、第二款，罰金罰鍰提高標準條例
第二條，判決如主文。
本案經檢察官楊淑芬到庭執行職務
中      華      民      國      九十一年      五    月     八     日
                                        臺灣士林地方法院刑事第四庭
                                            審判長法  官  杜  惠  錦
                                                  法  官  吳  祚  丞
                                                  法  官  楊  迺  伶
右正本證明與原本無異。
如不服本判決，應於判決送達後十日內，向本院提出上訴狀。
                                                  書記官  趙  彩  彤
中      華      民      國      九十一      年      五    月     九     日
附表一
（一）扣案之制式巴西ＴＡＵＲＵＳ廠製六○六型口徑零點三五七吋之轉輪手槍枝壹
      枝（槍枝管制編號0000000000號，槍號ＱＦ五三八五四二）
（二）扣案之奧地利ＧＬＯＣＫ廠製一七Ｌ型口徑九ＭＭ之紅外線九○手槍壹枝（槍
      枝管制編號0000000000號，槍號ＮＡ九三九、含彈匣貳只）
（三）扣案之子彈捌拾顆（分別為制式口徑０點三五七吋轉輪手槍子彈八顆，制式口
      徑０點三八吋轉輪手槍子彈八顆、制式口徑九ｍｍ子彈六十四顆）。
（四）扣案之槍套壹個。
附表二
（一）扣案之大麻貳包（毛重伍拾陸點零壹公克、淨重伍拾壹點壹玖公克）。
（二）扣案之安非他命柒包（毛重陸拾伍點貳參公克、驗餘淨重陸拾貳點參捌公克）
      。
（三）扣案之夾鏈袋壹包。
（四）扣案之電子磅秤壹個。
（五）犯罪所得財物新台幣壹萬伍仟元。
附表三
扣案之海洛因參拾壹包（毛重參佰貳拾壹點參玖公克，淨重貳佰玖拾捌點貳公克）
